【裁判字號】    90,訴,1491
【裁判日期】    900815
【裁判案由】    復職
【裁判全文】
高雄高等行政法院裁定                              九十年度訴字第一四九一號
    原      告  甲○○
    訴訟代理人  丙○○
    被      告  高雄市前金區建國國民小學
    代  表  人  乙○○
右當事人間因復職事件，原告不服高雄市政府中華民國九十年四月二十五日高市府訴
一字第一五一四五號訴願決定，提起行政訴訟。本院裁定如左︰
    主  文
原告之訴駁回。
訴訟費用由原告負擔。
    理  由
一、按「聘用人員，係私法上契約關係，解聘並非行政處分，而為終止契約之性質。
    學校教員之解聘，是否正當，係屬私權爭執，應訴由普通法院裁判，不涉行政爭
    訟之範圍。原告對學校之解聘有所爭執，純屬私法上契約當事人間就聘用關係之
    終止問題，祇能循民事訴訟程序謀求解決，不得依行政爭訟請求救濟。」最高行
    政法院六十二年度裁字第二三三號著有判例；又司法院院解字第二九二八號解釋
    認：「公立學校聘請教職員係屬私法上之契約關係，學校當局之解聘並非行政處
    分，如在約定期限屆滿前無正當事由而解聘者，該教職員自得提起民事訴訟以資
    救濟，不得提起訴願。」亦同申斯旨。公立學校與聘請之教職員間聘用關係本質
    即為民法之契約關係，因該契約所生之權義爭執，非僅前揭判例及司法院解釋例
    示之解聘，尚包括給付薪資及僱傭關係是否繼續存在，均應循民事訴訟程序謀求
    救濟，合先敘明。
二、本件原告起訴請求判決撤銷訴願決及原處分，其陳訴意旨略謂：原告於六十五年
    八月一日至七十七年九月三十日任職於被告附設幼稚園教師。該園於七十七年九
    月初開學後因幼稚園招生不足二班，致原告為減班超額教師，被告承諾俟有學生
    再回校任職，並囑在家待命。原告在被告聘約任期外，仍繼續任職擔任幼稚園教
    師，且原告係因招生不足，致為減班超額教師，而非因聘約期滿遭被告解聘或免
    職，更非有訴願決定所謂「解聘為非行政處分」情事，訴願決定誤引用前揭判例
    及解釋即有未合，連同原處分均應予撤銷云云，並應給付自減班超額之日起至復
    職日止之薪資所得及所有一切合法權益損失；並賠償依法提敘補提薪級之薪資損
    害及按週年利率百分之五計算之利息等語。經核原告之主張，係爭執與被告間有
    關幼稚園教師之聘僱契約所生聘僱法律關係是否繼續存在、給付薪資及損害賠償
    請求權等私權爭執，自不得提起訴願，以資救濟。訴願機關從程序上決定駁回其
    訴願，尚無不合，原告對之提起行政訴訟，仍難謂為合法，應予駁回。
三、依行政訴訟法第一百零七條第一項第一款、第一百零四條、民事訴訟法第九十五
    條、第七十八條，裁定如主文。
中      華      民      國      九十    年      八      月      十五    日
                                高雄高等行政法院第三庭
                                            審判長法官  林茂權
                                            法      官  邱政強
                                            法      官  蘇秋津
右為正本係照原本作成。
如不服本裁定，應於裁定送達後十日內以書狀明理由，經本院向最高行政法院提出
抗告（須按對造人數附具繕本）；並應預繳送達用掛號郵票六份（每份三十四元）。
中      華      民      國      九十    年      八      月      十五    日
                                            法院書記官  朱景臨


司法院資訊處製作；財團法人民間司法改革基金會備份。
